

# LEYDI ANGÉLICA ARCE AREVALO

Calle 20C #106- 27 Intr. 3 apto 502 · Celular 320 420 5832 angelica.arce.a@gmail.com - Angélica Arce Arévalo

Administradora Pública y Especialista en Formulación y Evaluación Económica y Social de proyectos, con experiencia en formulación de proyectos de investigación presentados al fondo de CTel, proyectos de desarrollo municipal, así como la revisión e interpretación de pliegos de condiciones para la presentación de procesos de licitaciones y proceso de actualización del RUP. Con conocimiento en plataformas como SIGP, MGA Web, SAP, OnBase y SECOP II.

Con formación y competencias en la compresión de las diferentes áreas que integran la Administración Pública Colombiana especialmente en procesos de formulación, ejecución y evaluación de proyectos de desarrollo. Me desempeño bajo criterios orientados al compromiso, iniciativa, aprendizaje continuo, comunicación efectiva, calidad y trabajo en equipo.

### **EXPERIENCIA**

# 12 SEPTIEMBRE 2022 – ACTUALMENTE PROFESIONAL ANTENA DE CONVOCATORIAS, CORPORACIÓN UNIVERSITARIA MINUTO DE DIOS

# Funciones:

- Realizar seguimiento a las oportunidades de financiación o participación de proyectos, mediante fuentes de búsqueda previamente identificadas, las cuales se encuentran incluidas en el banco de aliados y alianzas con la Institución.
- Recepcionar y validar las invitaciones directas de participación en convocatorias de proyectos.
- Efectuar la búsqueda de nuevas fuentes de información y oportunidades de convocatorias de entidades que no han sido contactadas ni identificadas por la institución
- Registrar y consolidar las convocatorias en el sistema dispuesto por UNIMINUTO para tal fin.
- Informar a las sedes de UNIMINUTO, entidades de El Minuto de Dios y a las plataformas y unidades especializadas del PCIS sobre las oportunidades identificadas por Antena de Convocatorias.
- Realizar seguimiento a las sedes de UNIMINUTO, entidades de El Minuto de Dios y a las plataformas y unidades especializadas del PCIS sobre el interés para participar en las convocatorias externas.

- Realizar monitores del sector para identificar posibilidades de ampliación de la red de aliados, nuevos financiadores, entre otros.
- Realizar informes de seguimiento a las convocatorias externas presentar informes periódicos de las actividades desarrolladas y resultados obtenidos, de acuerdo con las instituciones recibidas.

#### JEFE INMEDIATO:

• Lorena Acosta lacosta@uniminuto.edu

#### 13 OCTUBRE 2021 - 31 MAYO 2022

# ASISTENTE TÉCNICO DE LA GERENCIA DE INVESTIGACIÓN Y TRANSFERENCIA,

#### **UNIVERSIDAD EAN**

#### Funciones:

- Apoyo en la generación de Informes de Gestión de la Unidad de Innovación y Transferencia.
- Apoyo en la definición y revisión del inventario de intangibles pertenecientes a la Universidad EAN
- Creación de proveedores en la plataforma SAP
- Apoyo en la transferencia de proyectos de investigación a empresas del sector.
- Apoyo en el soporte de Gestión de calidad de los procesos de la Universidad Ean.
- Gestión de convenios y contratos para la Universidad Ean
- Montaje de cuentas por pagar de proveedores en las plataformas SAP y OnBase.

# **JEFE INMEDIATO:**

 Mauricio cárdenas Sandoval mardenas@universidadean.edu.co

#### 10 MAYO 2019 - 20 OCTUBRE 2021

PROFESIONAL PARA LA ESTRUCTURACIÓN DE PROYECTOS DE INVESTIGACIÓN,

# UNIVERSIDAD NACIONAL DE COLOMBIA – DIRECCIÓN DE INVESTIGACIÓN Y EXTENSIÓN -DIEB

#### Funciones:

- Realizar búsqueda de oportunidades públicas de financiación de proyectos de Ctel.
- Apoyar a los investigadores en la estructuración técnica, financiera y registro de proyectos de convocatorias del sistema Nacional de Ciencia, Tecnología e Innovación.
- Apoyar en el seguimiento de los proyectos del Sistema General de Regalías de la Sede Bogotá.
- Apoyar el registro de los proyectos en las plataformas establecidas de entidades de financiación externa.
- Apoyar la gestión documental, de los documentos relacionados con el objeto contractual, siguiendo las políticas y procedimientos de los procesos de investigación y extensión.
- Ayudar en el desarrollo de convocatorias conjuntas con otras entidades como el sistema universitario SUE, UDEC y AGROSAVIA, entre otras.
- Gestionar el seguimiento a la ejecución de los proyectos de investigación financiados en conjunto con otras entidades externa como el sistema universitario SUE, UDEC y AGROSAVIA, entre otras.
- Apoyar actividades asignadas de la estrategia de Relacionamiento Externo de la DIEB.

#### **JEFE INMEDIATO:**

 Martha Isabel Otalora miotalora@unal.edu.co

#### 12 DICIEMBRE 2018 - 30 ABRIL 2019

**AUXILIAR DE ARCHIVO,** 

### TALENTO COMERCIALIZADORA S.A.

#### Funciones:

- Revisión de los contratos ejecutados y relacionados con TALENTO COMERCIALIZADORA S.A. desde el año 2015 al 2018.
- Digitalizar cada uno de los contratos de los años 2015 al 31 de diciembre de 2018.
- Apoyo en contratación para el pago y solicitud de pólizas.
- Apoyo en la actualización del RUP.

#### **JEFE INMEDIATO:**

• German Leonardo Rodríguez Vargas 327 3560 / 327 3561

#### 1 FEBRERO 2018 - 31 JULIO 2018

# APOYO A LA SECRETARIA TÉCNICA DEL OCAD EN LA ESTRUCTURACIÓN DE LOS PROYECTOS FINANCIADOS POR EL SISTEMA GENERAL DE REGALIAS,

# ALCALDÍA MUNICIPAL DE BOLIVAR - CAUCA

#### Funciones:

- Revisión de las fichas de la Metodología General Ajustada M.G.A regalías y para otras fuentes de financiación.
- Revisión y/o elaboración del árbol de problemas de los proyectos a ser financiados con recursos del Sistema General de Regalías – SGR
- Asistir y acompañar al señor alcalde o secretario de planeación municipal a las reuniones que se efectúen en marco del Sistema General de Regalías
- Disponer de los medios y mecanismos técnicos necesarios para prestar sus servicios profesionales al Municipio.

#### **JEFE INMEDIATO:**

- Rodrigo Hernán Pérez alcalde
- Víctor Armando Martínez Supervisor

#### 13 OCTUBRE 2017 - 27 DICIEMBRE 2017

APOYO EN LA REVISIÓN DEL ESTATUTO ORGÁNICO DE PRESUPUEST MUNICIPAL – ACUERDO 036 DE 2003,

### ALCALDÍA MUNICIPAL DE BOLIVAR - CAUCA

#### Funciones:

- Realizar una revisión de la normatividad vigente de la nación relacionada con el tema presupuestal, aplicable al municipio de Bolívar.
- Realizar mesas de Trabajo con el área financiera del Municipio para apoyo a la organización y actualización del Estatuto Orgánico de Presupuesto del Municipio de Bolívar.
- Elaboración del proyecto acuerdo del Estatuto Orgánico de Presupuesto del Municipio de Bolívar
- Presentación del proyecto de acuerdo del Estatuto Orgánico de Presupuesto del Municipio de Bolívar.
- Realizar documento final del Estatuto Orgánico de Presupuesto del Municipio de Bolívar.

#### **JEFE INMEDIATO:**

Nelson Vásquez

#### 24 FEBRERO 2017 – 1 JULIO 2018

# OBSERVATORIO COLOMBIANO DE POLÍTICAS PÚBLICAS - OCOPOLIS,

# ACOMPAÑAMIENTO A LA COMUNIDAD INDÍGENA NASA DEL RESGUARDO DE **HONDURAS**

#### Funciones:

- Analizar el esquema de organización, prácticas culturales y participación de
- población indígena.
- Desarrollar una estrategia pedagógica político en formulación de proyectos para las comunidades indígenas.
- Elaborar una guía estratégica de incidencia política como orientación a la participación efectiva de las comunidades indígenas en la asignación de los recursos y decisión de ejecución de proyectos financiados con fondos provenientes de regalías por explotación minera.
- Asistir al resguardo en aspectos administrativos que lo requieran.
- Realizar los informes de análisis requeridos para el objetivo del proyecto

#### **JEFE INMEDIATO:**

• Javier Andrés Baquero 300 495 8584

# **EDUCACIÓN**

**ABRIL 2022** 

ESPECIALISTA EN FORMULACIÓN Y EVALUACIÓN SOCIAL Y ECONÓMICA DE PROYECTOS,

UNIVERSIDAD CATÓLICA DE COLOMBIA

**OCTUBRE 2017** 

ADMINISTRADORA PÚBLICA,

ESCUELA SUPERIOR DE ADMINISTRACIÓN PÚBLICA - ESAP

**DICIEMBRE 2010** BACHILLERATO ACADÉMICO. I.E.D. JOSÉ ASUNCIÓN SILVA

# **APTITUDES**

- Habilidades comunicativas
- Manejo de herramientas Office
- Trabajo en equipo
- Rápido aprendizaje
- Manejo de plataformas del estado